臺灣臺中地方法院民事裁定
              111年度司監宣字第415號
聲  請  人  張春草  

            張春地  

            張美麗  




相  對  人  張秀針  

上列聲請人聲請選任特別代理人事件，本院裁定如下：
    主  文
選任江宜蓁為受監護宣告人張秀針辦理如附件所示被繼承人張賴
好遺產分割相關事宜之特別代理人。
聲請程序費用新臺幣壹仟元由相對人負擔。
    理  由
一、本件聲請意旨略以：聲請人為相對人張秀針（女、民國00年
    0月00日生）之兄姊，相對人前於91年8月12日經法院宣告禁
    治產，由聲請人與相對人之母張賴好任監護人，而監護人即
    被繼承人張賴好嗣於111年1月14日死亡，遺有不動產等財產
    ，經本院111年度監宣字第609號裁定選定聲請人為相對人之
    共同監護人，聲請人欲辦理被繼承人張賴好之遺產分割，然
    與相對人同為繼承人，有法律上之利害衝突，爰聲請選任關
    係人即相對人之兄嫂江宜蓁（女、43年11月10日生、身分證
    統一編號：Z000000000號）為相對人辦理被繼承人遺產分割
    相關事宜之特別代理人等語，並提出本院111年度監宣字第6
    09號裁定及確定證明書、同意書、遺產稅免稅證明書、遺產
    分割協議書等為證。
二、按監護人之行為與受監護人之利益相反或依法不得代理時，
    法院得因監護人、受監護人、主管機關、社會福利機構或其
    他利害關係人之聲請或依職權，為受監護人選任特別代理人
    ，民法第1098條第2項定有明文；前開規定依民法第1113條
    規定，準用於成年人之監護。
三、經查，聲請人主張之前開事實，業據其提出上開書證為證，
    而聲請人前經本院以111年度監宣字第609號裁定選定為相對
    人之監護人，亦有該裁定及確定證明書、戶籍謄本在卷可稽
    ，堪信為真正。聲請人既為相對人之法定代理人，且同為被
    繼承人張賴好之繼承人，關於被繼承人張賴好之遺產分割事
    宜，如擔任相對人之法定代理人，顯然利益衝突，聲請人依
    法不得代理相對人，聲請人聲請為該等事宜為相對人選任特
    別代理人，自屬有據。而關係人江宜蓁係為相對人之兄嫂，
    且同意擔任相對人之特別代理人，有其所簽署之同意書在卷
    可憑，又據聲請人提出如附件所示之遺產分割協議書，相對
    人之應繼分已獲有保障。準此，本院認由關係人江宜蓁擔任
    相對人辦理如附件所示被繼承人張賴好遺產分割相關事宜之
    特別代理人，應屬妥適，爰選任之。
四、依家事事件法第164條第2項之規定，裁定如主文。
中　　華　　民　　國　 111　　年　　9 　　月　　29　　日
                  家事法庭  司法事務官  沈珮純
以上正本係照原本作成。
如不服本裁定應於送達後10日內向本院提出抗告狀，並繳納抗告
費新臺幣1,000元。
中　　華　　民　　國　 111　　年　　9 　　月　　29　　日
                            書  記  官  張琳紫